【裁判字號】    97,訴,967
【裁判日期】    970528
【裁判案由】    毒品危害防制條例
【裁判全文】
臺灣板橋地方法院刑事判決               97年度訴字第967號
公  訴  人  臺灣板橋地方法院檢察署檢察官
被      告  甲○○
選任辯護人  姜智逸律師
上列被告因違反毒品危害防制條例案件，經檢察官提起公訴（97
年度偵字第3440號），本院判決如下：
    主  文
甲○○販賣第三級毒品未遂，處有期徒刑貳年。緩刑伍年。
扣案之硝甲西泮「Nimetazepam 」共拾玖顆（原貳拾顆，驗餘剩
拾玖顆）及門號為000000000號之行動電話SIM 卡壹張
均沒收。
    事  實
一、甲○○於民國97年1 月8 日前之某日，在不詳處所，以新臺
    幣（下同）1,200 元之價格向某姓名年籍不詳之成年女子購
    得硝甲西泮「Nimetazepam 」（俗稱一粒眠）25顆，並於自
    己服用5 顆後，明知硝甲西泮「Nimetazepam 」係毒品危害
    防制條例所列管之第3 級毒品，依法不得販賣，竟意圖販賣
    剩餘之毒品，而於97年1 月8 日19時許，在臺北縣永和市○
    ○路104 巷8 弄4 號5 樓住處，利用電腦連線至「UT網際空
    間聊天室」之北部人聊天室，以暱稱「有失眠嗎」之代號登
    入該聊天室，在該公開網頁向不特定人士公開兜售其有賣幫
    助睡眠的藥，並以0000000000號行動電話對外與欲購買者聯
    絡。適為警察於網路巡邏時發覺，並佯稱網路買家「整頁睡
    不著的外商經理」與其聯絡，而獲知其欲販售之毒品為硝甲
    西泮「Nimetazepam 」，價格為每顆100 元後，雙方遂約於
    同年1 月8 日21時在臺北縣永和市○○街6 號前碰面。嗣其
    於同日21時35分許，依約前往上址時交易為警當場查獲，並
    在其身上扣得硝甲西泮「Nimeta zepam」20顆（驗餘剩19顆
    ）及行動電話門號0000000000 號SIM 卡1 張而未得逞。
二、案經臺北市政府警察局中正第一分局移請臺灣板橋地方法院
    檢察署檢察官偵查起訴。
    理  由
一、上揭事實，業據被告甲○○於本院審理時坦承不諱，並有「
    UT網際空間聊天室」中被告以暱稱「有失眠嗎」向「整頁睡
    不著的外商經理」兜售一粒眠之網路對話列印資料1 份（偵
    卷第26至31頁）附卷可佐，且查扣之綠色圓形錠20顆經送請
    行政院衛生署管制藥品管理局鑑驗結果，確係硝甲西泮「Ni
    metazepam 」無誤，有該局管檢字第0970000779號鑑定書在
    卷可憑（見偵卷第50頁），足徵被告自白與事實相符，是本
    件事證明確，被告犯行堪以認定。
二、按硝甲西泮「Nimetazepam 」（俗稱一粒眠）為毒品危害防
    制條例第2 條第2 項第3 款所稱之第3 級毒品，依法不得販
    賣及持有。查被告依約定攜帶第3 級毒品硝甲西泮「Nimeta
    zepam 」（俗稱一粒眠）20顆前往交易，已著手實施販毒之
    行為，惟因遭警當場查獲，而未能完成交易，其販賣第3 級
    毒品之行為自屬未遂，是核被告所為，係違反毒品危害防制
    條例第4 條第6 項、第3 項之販賣第3 級毒品未遂罪。被告
    已著手於犯罪行為之實行而不遂，為未遂犯，應依刑法第25
    條第2 項之規定，依法減輕其刑。再被告販賣第3 級毒品，
    固戕害他人之身心，然念其欲販賣之對象僅可證明有喬裝買
    家之警員1 人、次數僅1 次、數量為20顆，且尚未有任何販
    毒利得，其犯罪情節尚非重大，與販賣鉅量毒品之危害、獲
    利情形不同，誠屬情輕法重，倘對其科以法定最輕本刑之5
    年以上有期徒刑，猶嫌過重，不免過苛，顯有可憫恕之處，
    爰依刑法第59條之規定酌減其刑，並依法遞減輕之。茲審酌
    被告正值青壯之年，不思努力進取，明知氟硝西泮對於人體
    有莫大之戕害，為圖一己之私利，竟漠視第3 級毒品之危害
    性而販賣之犯行，嚴重危害國民身心健康及社會風氣，進而
    敗壞社會治安，惟兼酌以被告並無前科（有臺灣高等法院被
    告前案紀錄表在卷可稽），足認素行非惡，其犯後已坦承犯
    行，犯罪後之態度尚佳及販賣毒品之次數、數量、未有得利
    等一切情狀，量處如主文所示之刑。又被告前未曾受有期徒
    刑以上刑之宣告，亦有上開前案紀錄表足徵，因一時失慮致
    罹刑典，信經此偵審程序及論罪科刑之教訓後，當知所警惕
    而無再犯之虞，本院認前開宣告之刑，以暫不執行為適當，
    併予宣告緩刑5 年，以啟自新。
三、末按毒品危害防制條例第18條第1 項僅規定應沒收銷燬查獲
    之第1 、2 級毒品，及沒入銷燬查獲之第3 、4 級毒品，前
    者屬於刑法上之從刑，後者則為行政機關之行政處分，其範
    圍並未擴及得沒收查獲之第3 、4 級毒品在內，又同條例第
    19條規定應沒收供犯罪所用之物者，由文義而言，顯未包括
    作為犯罪客體之毒品在內，準此，查獲之第3 級毒品，尚難
    依前開毒品危害防制條例規定予以沒收銷燬，惟該毒品本身
    既不失為違禁物，故仍得依刑法第38條第1 項第1 款規定沒
    收（最高法院95年臺上字第911 號判決意旨參照）。是本件
    查獲之第3 級毒品硝甲西泮共20顆（驗餘剩19顆）為違禁物
    ，除鑑驗部分已滅失無再予沒收之必要，其餘應依刑法第38
    條第1 項第1 款規定宣告沒收。另扣案之行動電話門號0000
    000000號SIM 卡1 張，係被告所有供本件販賣毒品之用，業
    據被告自陳在卷，應依毒品危害防制條例第19條第1 項規定
    宣告沒收。
據上論斷，應依刑事訴訟法第299 條第1 項前段，毒品危害防制
條例第4 條第6 項、第3 項、第19條第1 項，刑法第11條前段、
第25條第2 項、第59條、第74條第1 項第1 款、第38條第1 項第
1 款，判決如主文。
本案經檢察官吳宗光到庭執行職務。
中    華    民    國    97    年    5     月    28    日
                  刑事第六庭  審判長法  官  高文淵
                                    法  官  林鈺琅
                                    法  官  古秋菊
以上正本證明與原本無異。
如不服本判決，應於判決送達後10日內敘明上訴理由，向本院提
出上訴狀（應附繕本）。
                                    書記官  陳永訓
中    華    民    國    97    年    5     月    28    日
附錄本案論罪科刑法條全文：
毒品危害防制條例第4條
製造、運輸、販賣第一級毒品者，處死刑或無期徒刑；處無期徒
刑者，得併科新臺幣1 千萬元以下罰金。
製造、運輸、販賣第二級毒品者，處無期徒刑或7 年以上有期徒
刑，得併科新臺幣7 百萬元以下罰金。
製造、運輸、販賣第三級毒品者，處5 年以上有期徒刑，得併科
新臺幣5 百萬元以下罰金。
製造、運輸、販賣第四級毒品者，處3 年以上10年以下有期徒刑
，得併科新臺幣3 百萬元以下罰金。
製造、運輸、販賣專供製造或施用毒品之器具者，處1 年以上7
年以下有期徒刑，得併科新臺幣1 百萬元以下罰金。
前五項之未遂犯罰之。


司法院資訊處製作；財團法人民間司法改革基金會備份。
